【裁判字號】    97,上訴,3759
【裁判日期】    971205
【裁判案由】    違反槍砲彈藥刀械管制條例
【裁判全文】
臺灣高等法院刑事判決                97年度上訴字第3759號
上  訴  人
即  被  告  丁○○
                    現於臺灣桃園看守所附設勒戒所
指定辯護人  本院公設辯護人丙○○
上列上訴人因違反槍砲彈藥刀械管制條例案件，不服臺灣桃園地
方法院97年度訴字第354號，中華民國97年6月30日第一審判決（
起訴案號：臺灣桃園地方法院檢察署96年度偵字第25910號），
提起上訴，本院判決如下：
    主  文
原判決撤銷。
丁○○未經許可，持有可發射子彈具有殺傷力之改造手槍，累犯
，處有期徒刑參年捌月，併科罰金新臺幣拾萬元；罰金部分，如
易服勞役，以新臺幣壹仟元折算壹日。扣案可發射子彈具有殺傷
力仿BERETTA 廠92FS型半自動手槍製造之改造手槍壹支（含彈匣
壹個，槍枝管制編號為0000000000號）沒收。
    事  實
一、緣丁○○前於民國81年間，因違反肅清煙毒條例及槍砲彈藥
    刀械管制條例案，經原審法院判處應執行有期徒刑10年，本
    院駁回上訴確定在案（下稱第一案）。於82年5月17日入監
    服刑，於85年3月25日，縮短刑期假釋出監，假釋期間併付
    保護管束。詎其明知未經許可不得持有可發射子彈、具有殺
    傷力之改造手槍及制式子彈，竟不知悔改，而於第一案假釋
    期間內，未經許可，自88年9月間某日起，從一姓名、年籍
    均不詳、綽號為「小三」之成年男子處（下稱「小三」），
    取得可發射子彈且有殺傷力由仿BERETTA廠92FS型半自動手
    槍製造之改造手槍2支（槍枝管制編號分別為：(1)000000000
    0號，下稱甲○。(2)0000000000號，含彈匣1個，下稱乙○）
    及具有殺傷力之口徑9MM制式子彈5顆（下稱系爭子彈），並
    基於持有之犯意，而未經許可持有之。其中甲○部分業經原
    審法院於89年5月12日，以89年度訴字第218號判決被告未經
    許可，持有可發射子彈具有殺傷力之槍枝，處有期徒刑1年2
    月，併科罰金新臺幣（下同）10萬元，於89年6月5日確定在
    案（下稱第二案）。其即因於第一案假釋期間，再犯第二案
    ，第一案之假釋即經撤銷，並於89年6月15日入監執行第一
    案所剩殘刑有期徒刑5年10月又15日，並接續執行第二案所
    判處之有期徒刑1年2月，後於95年9月28日因縮短刑期假釋
    出監，直至95年10月27日因假釋期滿，未經撤銷假釋，未執
    行之刑，以已執行論。
二、然被告於甲○遭警查獲後，竟不知如實報繳所有由「小三」
    交付持有之槍彈，反而另行起意，繼續持有「小三」於上揭
    時、地所交付之乙○及系爭子彈，並將之藏放在其位於桃園
    縣桃園市○○路322巷22號住處3樓水塔內，迄96年7、8月間
    某日，再改藏於其上址住處之房間五斗櫃內，嗣於96年10月
    15日20時30分許，經警持向原審法院聲請核發之搜索票至其
    上址之住處實施搜索時，在上開五斗櫃內，扣得乙○及系爭
    子彈，而循線查獲上情。
三、案經臺北市政府警察局移送臺灣桃園地方法院檢察署檢察官
    偵查起訴。
    理  由
一、證據能力部分：本案所引用之供述證據、非供述證據，檢察
    官、被告、指定辯護人均不爭執各該證據之證據能力，且亦
    查無依法應排除其證據能力之情形，依法均有證據能力，先
    予敘明。
二、訊據上訴人即被告丁○○對於上開事實固坦承不諱，惟否認
    有違反槍砲彈藥刀械管制條例犯行，辯稱：本件查獲之乙○
    與系爭子彈，均係於88年9間某日自「小三」處，與甲○同
    時收受而持有之；而甲○部分，既經法院判決確定，依法本
    件應為免訴之判決。或辯稱：槍未經實射，不能認有殺傷力
    等語，經查：
（一）有關被告於上開時地持有本件槍彈為警查獲等情，業據被
      告坦承不諱，並有搜索票、搜索扣押筆錄、扣押物品目錄
      表、臺北市政府警察局刑事警察大隊現場蒐證照片等資料
      在卷可稽（偵卷第5-13頁），且扣案乙○1支、子彈5顆等
      ，經送內政部警政署刑事警察局鑑定，鑑定結果認：Ｂ係
      改造手槍，由仿BERETTA廠92FS型半自動手槍製造之槍枝
      ，換裝土造金屬槍管而成，擊發功能正常，可供擊發適用
      子彈使用，認具殺傷力：至系爭子彈認均係口徑9MM制式
      子彈，可擊發，認具殺傷力等情，有內政部警政署刑事警
      察局96年11月13日刑鑑字號第0000000000號槍彈鑑定書、
      97年9月17日刑鑑字號第0970133604號函附卷可按（偵卷
      第38頁，本院卷第31頁），此部份事實，堪予認定。
（二）被告辯稱：槍枝未經實際射擊，測得其動能若干，不能認
      有殺傷力乙節，按槍枝有無傷力之鑑驗方法，依刑事警察
      局說明：有性能檢測法及動能測試法二種，前者係實際操
      作檢測槍枝之機械結構與性能，如槍管、滑套、轉輪等零
      件材質之檢視，滑套、擊錘及撞針等機械運作情形之檢驗
      ，故經鑑定人員實際操作檢視其結構功能完整良好，且擊
      發功能正常，即認可供擊發適用子彈，而有殺傷力等語（
      本院卷第34頁），並未限定以動能測試法為唯一標準。而
      被告及辯護人並未指出扣案槍枝有何材質或性能上之瑕疵
      ，亦未指出刑事警察局上開鑑定有何不當或可議之處，則
      其要求實際射擊鑑驗乙節，於法無據，顯有誤會，自不足
      採。
（三）被告辯稱：本件查獲之乙○與系爭子彈，均係於88年9間
      某日自「小三」處，與甲○同時收受而持有之；而其持有
      甲○部分，既法院判決確定，依法本案部份應為免訴之判
      決云云。惟查：
      同一寄藏行為若經判決確定，在最後審理事實法院宣示
      判決後，行為人繼續持有原槍、彈之行為，應屬新發生之
      事實，自非前確定判決效力所及，仍予以訴究（最高法院
      97年台上字第4178號判決意旨參照）。
      被告雖稱於88年9月間某日，即自「小三」處同時收受
      均具殺傷力之甲○、乙○及系爭子彈，而被告持有甲○部
      分，業經原審法院89年度訴字第218號即第二案判決被告
      未經許可，持有可發射子彈具有殺傷力之槍枝罪，處有期
      徒刑1年2月，併科罰金10萬元確定在案，有該判決書附卷
      可參。然斯時乙○及系爭子彈，均仍在被告持有中，即其
      持有乙○及系爭子彈之行為，在第二案判決確定後仍在繼
      續中，且被告於第二案為警查獲時至該案判決確定前，均
      未主動報繳前乙○及系爭子彈，可見被告當時應有隱瞞司
      法機關，另行起意繼續持有乙○及系爭子彈之犯意；又事
      實上被告自第二案於89年6月5日判決確定後，仍持有乙○
      及系爭子彈，至96年10月15日20時30分許始為警查獲，期
      間長達1年又4月，依上開說明，自非第二案確定判決效力
      所能及，是被告所辯，顯有誤會。
綜上，被告所辯，均不可採，事證明確，被告犯行洵堪認定。
三、核被告所為，係犯槍砲彈藥刀械管制條例第8條第4項之未經
    許可，持有可發射子彈具有殺傷力之改造手槍罪及同條例第
    12條第4項未經許可，持有子彈罪。被告以一持有行為，
    同時持有可發射子彈具有殺傷力之改造手槍1支及5顆具殺傷
    力之子彈，係一行為觸犯數罪名，為異種之想像競合犯，應
    依刑法第55條之規定，從一重之未經許可，持有可發射子彈
    具有殺傷力之改造手槍罪處斷。被告有如事實欄一所載之
    第一案、第二案之前案紀錄，且被告於第一案、第二案之徒
    刑經假釋後，假釋期滿，未經撤銷假釋，未執行之刑視為執
    行完畢等情，有本院被告前案紀錄表在卷可稽，被告於前開
    徒刑視為執行完畢後5年內故意再犯有期徒刑以上之本罪，
    為累犯，應依刑法第47條第1項之規定，加重其刑。
四、原審以事證明確，予以論罪科刑，固非無見，惟因原審法院
    將初次鑑驗時，未擊發子彈再送鑑驗而擊發，原審未及審酌
    此情，而諭知沒收子彈，尚有未洽。被告上訴猶認應為免訴
    判決，為無理由，惟原判決，既有上述可議之處，應由本院
    撤銷改判。爰審酌槍枝、子彈均屬高度危險之物品，而被告
    卻無故持有之，影響社會秩序及安寧，及被告犯後態度，且
    未以所持之槍、彈更加犯罪等一切情狀，量處如主文第二項
    所示之刑，罰金部分併依刑法第42條第3項前段之規定，諭
    知易服勞役之折算標準。至於辯護人以被告犯後坦承犯行，
    犯後態度及素行均良好等情，請求依刑法第59條規定，減刑
    乙節。惟被告持有之槍枝、子彈均具有殺傷力，有嚴重之社
    會危害性，已如上述，縱其犯後坦承犯行，惟仍無其他情狀
    可認被告犯罪之情狀，顯可憫恕，認科以最低度刑仍嫌過重
    ，而有酌減其刑之情形，辯護人所辯，即難採取。
五、沒收：扣案之乙○（含彈匣1個）1支，經鑑定具殺傷力，且
    係被告所持有之違禁物，應依刑法第38條第1項第1款之規定
    宣告沒收；至於再扣案並原具殺傷力之子彈5顆，均業於鑑
    定時試射擊發，已如前述，自已不具有子彈之完整結構，失
    去其效能，堪認現已不具殺傷力，而非違禁物，自無宣告沒
    收之必要，附此敘明。
據上論斷，應依刑事訴訟法第369條第1項前段、第364條、第299
條第1項前段，槍砲彈藥刀械管制條例第8條第4項、第12條第4項
，刑法第11條前段、第55條、第47條第1項、第42條第3項前段、
第38條第1項第1款，判決如主文。
本案經檢察官賴俊雄到庭執行職務。
中    華    民    國    97    年    12    月    5     日
                  刑事第十八庭審判長法  官  吳鴻章
                                    法  官  陳健順
                                    法  官  周政達
以上正本證明與原本無異。
如不服本判決，應於收受送達後10日內向本院提出上訴書狀，其
未敘述上訴之理由者並得於提起上訴後10日內向本院補提理由書
（均須按他造當事人之人數附繕本）「切勿逕送上級法院」。
                                    書記官  莊昭樹
中    華    民    國    97    年    12    月    5     日
附錄：本案論罪科刑法條全文
槍砲彈藥刀械管制條例第8條
未經許可，製造、販賣或運輸鋼筆槍、瓦斯槍、麻醉槍、獵槍、
空氣槍或第4條第1項第1款所定其他可發射金屬或子彈具有殺傷
力之各式槍砲者，處無期徒刑或5年以上有期徒刑，併科新臺幣1
千萬元以下罰金。
未經許可，轉讓、出租或出借前項所列槍枝者，處5年以上有期
徒刑，併科新臺幣1千萬元以下罰金。
意圖供自己或他人犯罪之用，而犯前二項之罪者，處無期徒刑或
7年以上有期徒刑，併科新臺幣1千萬元以下罰金。
未經許可，持有、寄藏或意圖販賣而陳列第1項所列槍枝者，處3
年以上10年以下有期徒刑，併科新臺幣700萬元以下罰金。
第1項至第3項之未遂犯罰之。
槍砲彈藥刀械管制條例第12條
未經許可，製造、販賣或運輸子彈者，處1年以上7年以下有期徒
刑，併科新台幣500萬元以下罰金。
未經許可，轉讓、出租或出借子彈者，處6月以上5年以下有期徒
刑，併科新台幣300萬元以下罰金。
意圖供自己或他人犯罪之用，而犯前二項之罪者，處3年以上10
年以下有期徒刑，併科新台幣700萬元以下罰金。
未經許可，持有、寄藏或意圖販賣而陳列子彈者，處5年以下有
期徒刑，併科新台幣300萬元以下罰金。
第1項至第3項之未遂犯罰之。


司法院資訊處製作；財團法人民間司法改革基金會備份。
